臺灣宜蘭地方法院刑事判決
111年度交易字第250號
公  訴  人  臺灣宜蘭地方檢察署檢察官
被      告  林世縈


上列被告因公共危險案件，經檢察官提起公訴（111年度偵字第7
388號），被告於準備程序中就被訴事實為有罪之陳述，本院於
聽取當事人之意見後，裁定改依簡式審判程序進行審理，並判決
如下：
    主  文
林世縈駕駛動力交通工具而有吐氣所含酒精濃度達每公升零點二
五毫克以上情形，處有期徒刑柒月。
    犯罪事實
一、林世縈於民國111年9月7日14至20時許，在宜蘭縣冬山鄉友
    人住處飲用紅露酒1罐後，其吐氣所含酒精濃度已達每公升0
    .25毫克以上之狀態，竟仍於同日20時許，自該處騎乘車牌
    號碼000-000號重型機車行駛於道路，嗣行經宜蘭縣○○鄉○○○○
    路00巷00號前，不慎自摔倒地，經警據報到場，並於同日23
    時36分對林世縈進行呼氣酒精濃度測試，測得其吐氣所含酒
    精濃度達每公升1.15毫克，始悉上情。
二、案經宜蘭縣政府警察局三星分局報告臺灣宜蘭地方檢察署檢
    察官偵查起訴。
    理  由
一、按除被告所犯為死刑、無期徒刑、最輕本刑為3年以上有期
    徒刑之罪或高等法院管轄第一審案件者外，於第一次審判期
    日前之準備程序進行中，被告先就被訴事實為有罪之陳述時
    ，審判長得告知被告簡式審判程序之旨，並聽取當事人、代
    理人、辯護人及輔佐人之意見後，裁定進行簡式審判程序，
    刑事訴訟法第273條之1第1項定有明文。經核本件被告林世
    縈所犯係死刑、無期徒刑、最輕本刑為3年以上有期徒刑以
    外之罪，其於準備程序中就被訴事實為有罪之陳述，經法官
    告知簡式審判程序之旨，並聽取公訴人、被告之意見後，本
    院爰依首揭規定，裁定進行簡式審判程序。是本案之證據調
    查，依同法第273條之2規定，不受同法第159條第1項、第16
    1條之2、第161條之3、第163條之1及第164條至170條規定之
    限制，合先敘明。
二、上開犯罪事實，業據被告於警詢、偵查中、本院準備程序及
    簡式審判程序中坦承不諱，並有當事人酒精測定紀錄表、宜
    蘭縣政府警察局舉發違反道路交通管理事件通知單、道路交
    通事故現場圖、道路交通事故照片各1份（警卷第4、7至9、
    13至17頁）附卷可參，足認被告之自白與事實相符，應堪採
    信。本件事證明確，被告上開犯行堪以認定，應予依法論科
    。
三、核被告所為，係犯刑法第185條之3第1項第1款之駕駛動力交
    通工具而有吐氣所含酒精濃度達每公升0.25毫克以上情形罪
    。又被告前因公共危險案件，經本院以107年度交簡字第139
    3號判決判處有期徒刑2月確定，嗣於108年10月7日執行完畢
    ；復因公共危險案件，經本院以109年度交簡字第15號判決
    判處有期徒刑4月確定；又因公共危險案件，經本院以109年
    度交簡字第447號判決判處有期徒刑6月確定；上開二案經本
    院以109年度聲字第619號裁定定應執行有期徒刑8月確定，
    嗣於110年4月30日執行完畢等情，有臺灣高等法院被告前案
    紀錄表1份附卷可參，其於前案有期徒刑執行完畢後，5年以
    內故意再犯本件有期徒刑以上之罪，為累犯。復按「刑法第
    47條第1項規定：『受徒刑之執行完畢，或一部之執行而赦免
    後，5年以內故意再犯有期徒刑以上之罪者，為累犯，加重
    本刑至二分之一。』有關累犯加重本刑部分，不生違反憲法
    一行為不二罰原則之問題。惟其不分情節，基於累犯者有其
    特別惡性及對刑罰反應力薄弱等立法理由，一律須加重最低
    本刑，於不符合刑法第59條所定要件之情形下，致生行為人
    所受之刑罰超過其所應負擔罪責之個案，其人身自由因此遭
    受過苛之侵害部分，對人民受憲法第8條保障之人身自由所
    為限制，不符憲法罪刑相當原則，牴觸憲法第23條比例原則
    。於此範圍內，有關機關應自本解釋公布之日起2年內，依
    本解釋意旨修正之。於修正前，為避免發生上述罪刑不相當
    之情形，法院就該個案應依本解釋意旨，裁量是否加重最低
    本刑」（司法院大法官釋字第775號解釋意旨參照）。故被
    告客觀上已該當刑法第47條第1項所定之累犯要件，然是否
    應依該規定加重其刑，仍應具體審酌個案情節決定。經查，
    被告前有3次不能安全駕駛之公共危險案件之犯罪紀錄，最
    近2次案件分別經本院於109年間判刑確定，並於110年間執
    行完畢，猶不思省悟，未滿2年又再犯與構成累犯之案件罪
    名、犯罪類型完全相同之酒後駕車犯行，本院認適用刑法第
    47條累犯加重之規定並無罪刑不相當之情事，是爰依上開規
    定，加重其刑（依據司法院頒布之刑事判決精簡原則，主文
    得不記載累犯）。爰審酌被告前有5次公共危險案件之前科
    紀錄（構成累犯部分不得重複評價），於111年8月及9月甫
    為警查獲1次酒後駕車之公共危險犯行，竟仍不知悔改，再
    於同年9月7日又犯本件，顯見該判決、執行並未使其有所警
    惕，且飲酒後不應駕駛車輛及酒後駕車對自身及其他用路人
    之危險性，更已透過政令宣導及媒體不斷報導，被告明知上
    開危險性，猶漠視自身安危及公眾安全，心存僥倖，仍騎乘
    機車上路，更見缺乏尊重其他用路人生命、身體、財產安全
    之觀念，又其吐氣所含酒精濃度高達每公升1.15毫克，雖實
    際上未造成其他車輛駕駛人傷害或財產損失之結果，但對行
    車安全已生危害，惟念被告犯後尚能坦承犯行，暨其自陳無
    業、家庭經濟狀況勉持之生活狀況，以及國中畢業之智識程
    度等一切情狀，量處如主文所示之刑。
據上論斷，應依刑事訴訟法第273條之1第1項、第299條第1項前
段，刑法第185條之3第1項第1款、第47條第1項，刑法施行法第1
條之1第1項，判決如主文。
本案經檢察官張學翰提起公訴，檢察官葉怡材到庭執行職務。
中　　華　　民　　國　　111 　年　　11　　月　　16　　日
                    刑事第一庭  法  官  程明慧
以上正本證明與原本無異。
如不服本判決應於收受送達後20日內向本院提出上訴書狀，並應
敘述具體理由。
                                書記官  高雪琴
中　　華　　民　　國　　111 　年　　11　　月　　16　　日
附錄本案論罪科刑法條：
中華民國刑法第185條之3第1項第1款
駕駛動力交通工具而有下列情形之一者，處3年以下有期徒刑，
得併科30萬元以下罰金：
一、吐氣所含酒精濃度達每公升零點二五毫克或血液中酒精濃度
    達百分之零點零五以上。